【裁判字號】    90,易,2108
【裁判日期】    901029
【裁判案由】    竊盜
【裁判全文】
臺灣板橋地方法院刑事判決                          九十年度易字第二一○八號
    公  訴  人  臺灣板橋地方法院檢察署檢察官
    被      告  丁○○
右列被告因竊盜案件，經檢察官提起公訴（九十年度偵字第八一六六號），本院判決
如左：
    主  文
丁○○竊盜，累犯，處有期徒刑月，如易科罰金以佰元折算壹日，扣案之鑰匙壹
支沒收。
    事  實
一、丁○○有竊盜前科，另因逃亡及偽造文書案，於民國八十六年間經陸軍獨立五十
    一旅司令部及本院分別判處有期徒刑一年二月及有期徒刑三月、如易科罰金以三
    百元折算一日確定，經更定其刑為有期徒刑一年三月，甫於八十七年二月二十日
    執行完畢，猶不知悔改，因其自有之機車損壞，於九十年四月二十七日凌晨一時
    許，在臺北縣土城市○○路之黃昏市場內，見丙○○之妻陳寶珠所有之牌照ＱＵ
    Ｊ─七一一號機車停放在路旁，竟意圖為自己不法之所有，以自備之鑰匙一把竊
    取之，得手後供己騎用。嗣於同日凌晨二時三十分許，丁○○騎乘該機車至土城
    市○○路與明德路一段交岔路口與女友約會，見前方有警員巡邏，旋將機車推入
    路旁之某涼亭內躲避，惟仍被警發現前來查問。丁○○乃於其犯罪被發覺前，主
    動向盤檢之警員甲○○、乙○○自首其前開竊盜犯行，並當場被扣得其所有供竊
    盜用之鑰匙一把。
二、案經臺北縣警察局土城分局移請臺灣板橋地方法院檢察署檢察官偵查起訴。
    理  由
一、右揭事實，除犯意及是否見警始推車入涼亭之部分，餘業據被告丁○○於偵、審
    中供承不諱，核與丙○○所證失竊之情節及警員甲○○、乙○○所證查緝之經過
    相符，並有車籍作業系統查詢認可資料表一紙在卷，暨鑰匙一把與載明於贓物認
    領申請單之機車一部扣案可稽，足證被告前開自白屬實。
二、被告雖辯稱伊在明德路之黃昏市場內牽機車僅為暫時使用，嗣已將車騎回原處停
    放始被警查獲，非自始有意竊盜云云。惟查：
  (一)臺北縣警察局土城分局警員於前開時點巡邏經過土城市○○路與明德路一段交岔
    路口時，發現被告將原停在路旁之機推入路旁某涼亭內，嗣趨前盤查，見被告與
    其女友同在涼亭內等情，業經警員甲○○、乙○○到庭證實，被告亦供稱：「警
    察來時我人在涼裡面，機車也在涼亭內，：：（當時跟你在一起的女孩子是何人
    ？）她是我女友，我們約好在案發地點見面，警察來時我們還未碰面，我被抓她
    看見才過來涼亭的。（何人先到？）是警察先到的，當時我跟警察離十到二十公
    尺，警察在我前面一點」、「（對警員甲○○於八月二號到院，之證述有何意見
    ？告以要旨）我女朋友當時是我約她在那裡見面的，當時我到了之後，我女朋友
    已經到了，：：我原先牽機車的地點，離涼亭一小段而已，距離不會很遠，大概
    離有三、四十公尺」（見本院九十年九月二十八日及同年十月十五日訊問筆錄）
    ，可見查獲處距離原行竊地點尚有三、四十公尺遠，非同一場所，且被告係與早
    已到達之女友約在國際路與明德路會唔，因見警巡邏經過始將車推入涼亭內暫避
    ，即非欲將停回原處。
  (二)按無不法所有之意圖，取得他人之物以供己一時之用，或得謂為「使用竊盜」，
    然若原即意圖為自己不法所有，於得手時即成立竊盜罪，要不受其嗣後改悔歸還
    而影響。茲被告為警盤查時距其牽走機車已逾一小時，能否謂其本意僅係為供己
    暫時使用，已非無疑，且其騎乘該車自大眾釣蝦場駛至明德路與國際路口，乃為
    約會，非欲將車返回原處，亦如前述；參照其供稱：「（你於何時在何處竊取該
    車號ＱＵＪ─七一一號機車？做何使用？）於九十年四月二十七日一時許在土城
    市○○路○段、國際路口之黃昏市場內竊取該車，我竊取該車只是做為代步而已
    」、「（警訊是否實在？）實在，我有偷車，但我是打算代步」、「當時我走了
    腳酸，想牽車子代步，鑰匙是我車子的，那天我從桃園回來，我的車子壞在桃園
    那裡。（被抓之前有無不能還車的原因？）沒有」（見偵查卷第四、十三頁及本
    院九十年九月二十八日、同年月十五日訊問筆錄），顯見被告牽走ＱＵＪ─七一
    一號機車時即有排除權利人自為管理支配之不法所有意圖甚明。
  綜上所述，被告所辯無非卸責之詞，不值採信。是本件事證明確，被告之犯行堪以
  認定，應依法論科。
三、核被告所為係犯刑法第三百二十條第一項之竊盜罪，其有竊盜前科，另因逃亡及
    偽造文書案，於八十六年間經陸軍獨立五十一旅司令部及本院分別判處有期徒刑
    一年二月及有期徒刑三月、如易科罰金以三百元折算一日確定，經更定其刑為有
    期徒刑一年三月後，甫於八十七年二月二十日執行完畢，有臺灣高等法院檢察署
    刑案紀錄簡覆表可考，其於前案執行完畢後五年再犯法定本刑為有期徒刑以上刑
    之本罪為累犯，應依法加重其刑；其於犯罪被發覺前即主動向盤查之警員自首其
    竊盜犯行，應依法減輕其刑，並先加後減之，不因其嗣後翻供而異。爰審酌被告
    之品行、犯罪之動機、目的、手段、所生之危害及犯罪後態度等一切情狀，量處
    如主文所示之刑，並諭知易科罰金之折算標準，以示懲儆。扣案之鑰匙一把係被
    告所有供犯罪所用之物，應依法宣告沒收。
據上論斷，應依刑事訴訟法第二百九十九條第一項前段、刑法第三百二十條第一項、
第四十七條、修正後第四十一條第一項、第六十二條前段、第三十八條第一項第二款
，罰金罰鍰提高標準條例第一條前段、第二條，判決如主文。
本案經檢察官李嘉明到庭執行職務
中      華      民      國    九十      年      十      月    二十九    日
                                      臺灣板橋地方法院刑事第五庭
                                          法  官  周建興
右正本證明與原本無異
如不服本判決應於送達後十日內向本院提出上訴狀
                                          書記官  許清秋
中      華      民      國    九十      年      十      月    二十九    日
刑法第三百二十條
意圖為自己或第三人不法之所有，而竊取他人之動產者，為竊盜罪，處五年以下有期
徒刑、拘役或五百元以下罰金。
意圖為自己或第三人不法利益，而竊佔他人之不動產者，依前項之規定處斷。
前二項之未遂犯罰之。


司法院資訊處製作；財團法人民間司法改革基金會備份。
